# 售后回租相关判断

提问人：tree1002 时间：2015-03-23 10:06:20
陈版主： 您好！请教您一个售后回租的处理问题：公司A与公司B签订固定资产购买合同购买固定资产，后与公司C签订售后回租协议，协议约定租赁物总价款与固定资产原价一致，A公司每月支付租金，资产在A公司付完所有租金以及其他全部应付款后归A所有。实际操作是A公司收到固定资产发票后提交C公司，C公司发放相关款项，A公司每月支付租金时C公司对相关利息开具发票。
请教陈版主，我个人觉得此事项并非三方共签协来完成一个完整的融资租赁性质的售后回租，此事项是否可以判定为抵押借款？还是按照融资租赁处理？谢谢......

回答人：chenyiwei
售后回租构成的融资租赁交易可直接按抵押借款进行会计处理，以简化会计处理并体现交易的经济实质，此问题在本版面已有很多讨论。